臺灣高等法院臺中分院刑事判決　　　　　　　　　　九十三年度上易字第九一九號
　　上　訴　人
　　即　被　告　甲○○
右上訴人因違反電子遊戲場業管理條例案件，不服臺灣台中地方法院九十三年度易字
第一三二二號中華民國九十三年六月三十日第一審判決（聲請簡易判決處刑案號：臺
灣台中地方法院檢察署九十三年度偵字第二二一號，嗣經原審認不宜以簡易判決處刑
，而改依通常程序審理，並經該院裁定以簡式審判程式審理），提起上訴，本院判決
如左：
    主  文
上訴駁回。
甲○○緩刑貳年。
    事實及理由
一、本案經本院審理結果，認第一審判決認事用法及量刑均無不當，應予維持，並引
    用第一審判決書記載之事實、證據及理由（如附件）。
二、上訴人即被告甲○○（以下簡稱被告）上訴意旨略謂：伊不知道其所為係屬違法
    ，並請求從輕量刑云云。
三、按不得因不知法律而免除刑事責任，刑法十六條前段定有明文。則被告自不得以
  不知其所為係屬違法，而遽以解免其刑責。次按量刑輕重係屬事實審法院得依職
    權自由裁量之事項，苟已斟酌刑法第五十七條各款所列情狀而未逾越法定刑度，
    不得遽指為違法（參最高法院七十二年度台上字第六六九六號、七十五年度台上
    字第七０三三號判例）；且在同一犯罪事實與情節，如別無其他加重或減輕之原
    因，下級審量定之刑，亦無過重或失輕之不當情形，則上級審法院對下級審法院
    之職權行使，原則上應予尊重（參最高法院八十五年度台上字第二四四六號裁判
    意旨）。按電子遊戲場業管理條例第二十二條之法定本刑為一年以下有期徒刑、
    拘役或科或併科新台幣五十萬元以上二百五十萬元以下罰金；原審審酌被告一切
    情狀，量處被告拘役三十日，併諭知如易科罰金，以三百元折算一日，經核於法
    並無不合，依前開說明，被告即不得任意指為違背法令而據為提起上訴之理由。
    是本院認被告上開所稱，均不足採，其上訴為無理由，應予駁回。末被告前未曾
    受有期徒刑以上刑之宣告，有台灣高等法院被告全國前案紀錄表在卷可按，其經
    此偵審程序及刑之宣告，當知所警惕，信無再犯之虞，本院因認其所受刑之宣告
    ，以暫不執行為適當，爰併宣告緩刑二年，以啟自新。
四、據上論斷，應依刑事訴訟法第三百六十八條、第三百七十三條、刑法第七十四條
    第一款判決如主文。
本案經檢察官乙○○到庭執行職務。
中      華      民      國      九十三      年      九    月    十五    日
                                   臺灣高等法院臺中分院刑事第八庭
                                         審判長法  官  羅  得  村
                                               法  官  劉  榮  服
                                               法　官  黃  文  進
右正本證明與原本無異。
不得上訴。
                                               書記官  許  麗  花
中     華     民     國     九十三     年      九      月     十六      日
附錄本案論罪科刑法條：
電子遊戲場業管理條例第二十二條：
違反第十五條規定者，處行為人一年以下有期徒刑、拘役或科或併科新幣五十萬元以
上二百五十萬元以下罰金。
                                                              　　　　　Ｆ
附件：
臺灣臺中地方法院刑事判決                        九十三年度易字第一三二二號
    公  訴  人  臺灣臺中地方法院檢察署檢察官
    被      告  甲○○  女二十二歲（民國○○年○月○○○日生）
                        住南投縣名間鄉○○村○○路九六巷十八號
                        居臺中市○○路一七四巷三一號二樓
                        身分證統一編號：Ｚ000000000號
右列被告因違反電子遊戲場業管理條例案件，經檢察官聲請簡易判決處刑（九十三年
度偵字第二二一號），經本院沙鹿簡易庭認不宜以簡易判決處刑，簽移本院刑事庭依
通常程序審理，被告於本院行準備程序時就被訴事實為有罪之陳述，經本院受命法官
聽取當事人意見後，由本院合議庭裁定以簡式審判程序判決如左：
    主  文
甲○○共同違反未依電子遊戲場業管理條例規定辦理營利事業登記，不得經營電子遊
戲場業之規定，處拘役參拾日，如易科罰金，以參佰元折算壹日。扣案之電子遊戲機
具「變色龍」壹臺、「滿貫大亨」壹臺（以上均含ＩＣ板）及新臺幣伍拾元均沒收。
    事  實
一、甲○○明知未依電子遊戲場業管理條例之規定向主管機關辦理電子遊戲場業營利
    事業登記者，不得經營電子遊戲場業，竟自民國九十三年四月三日起，受潘學專
    （未據起訴）所託，而基於共同犯意聯絡，在其所營位於臺中縣沙鹿鎮○○里○
    ○路旁臺中科技工地內之貨櫃屋檳榔攤內，擺設潘學專提供之電子遊戲機具「變
    色龍」及「滿貫大亨」各一臺，插電營業供前來消費之不特定人士把玩娛樂（非
    供賭博用），而共同違規經營電子遊戲場業。嗣於九十三年四月五日九時三十分
    許，經警在上址當場查獲，並扣得上開電子遊戲機二臺（以上均含ＩＣ板）及機
    具內現金新臺幣（下同）五十元。
二、案經臺中縣警察局清水分局報請臺灣臺中地方法院檢察署檢察官偵查後聲請簡易
    判決處刑。
    理  由
一、訊據被告甲○○對於右開犯罪事實均坦承不諱，復有現場照片六幀、現場圖一份
    、潘學專書寫之切結書及其提供之國民身分證各一份附卷及電子遊戲機具二臺、
    現金五十元扣案可資佐證，足見其所為自白與事實相符。而被告係接受潘學專之
    建議，由潘學專負責租用場地讓被告經營檳榔攤，被告則接受潘學專寄放扣案二
    台電子遊戲機具擺設牟利，且甫擺設二日即為警查獲，潘學專顯然知悉被告並未
    申請經營電子遊戲場業之營利事業登記，而仍寄放該等遊戲機具，其與被告具有
    共同犯意聯絡亦堪認定。本件事證業臻明確，被告犯行至堪認定。
二、核被告所為，係違反電子遊戲場業管理條例第十五條規定，應依同條例第二十二
    條之規定處斷。被告與潘學專彼此間具有犯意聯絡與行為分擔，為共同正犯。爰
    審酌被告向來無不良素行，有臺灣高等法院被告全國前案紀錄表一紙在卷可稽，
    違法手段尚稱平和，僅擺設二臺機具營業二日即為警查獲，數量不多，機具內僅
    有五十元，所得尚非豐厚，及犯後直承犯行無誤等一切情狀，量處如主文所示之
    刑，並諭知易科罰金之折算標準。至扣案之電子遊戲機具「變色龍」一臺、「滿
    貫大亨」一臺（均含ＩＣ板），共二臺，為被告所有供犯罪所用之物，現款五十
    元則為其因犯罪所得之物，業經其於本院審理時供明在卷，依刑法第三十八條第
    一項第二款、第三款規定宣告沒收。
據上論斷，應依刑事訴訟法第四百五十二條、第二百九十九條第一項前段、第二百七
十三條之一第一項，電子遊戲場業管理條例第二十二條，刑法第十一條前段、第二十
八條、第四十一條第一項前段、第三十八條第一項第二款、第三款，罰金罰鍰提高標
準條例第二條，判決如主文。
中      華      民      國      九十三      年      六    月    三十    日
                                        法  官  賴妙雲
